【裁判字號】    99,交訴,36
【裁判日期】    990930
【裁判案由】    公共危險等
【裁判全文】
臺灣臺北地方法院刑事判決              99年度交訴字第36號
公  訴  人  臺灣臺北地方法院檢察署檢察官
被      告  甲○○
上列被告因公共危險等案件，經檢察官提起公訴（99年度偵字第
3575號），被告於準備程序中就被訴事實為有罪之陳述，經本院
合議庭裁定就被訴肇事逃逸部分改用簡式審判程序，判決如下：
    主  文
甲○○駕駛動力交通工具肇事，致人受傷而逃逸，累犯，處有期
徒刑肆月，如易科罰金，以新臺幣壹仟元折算壹日。
    事  實
一、甲○○於民國91年間因偽造文書案件，經臺灣基隆地方法院
    以95年度訴字第29號判決判處有期徒刑6月，甲○○不服上
    訴，經臺灣高等法院以95年度上訴字第2305號判決駁回上訴
    ，於96年4月27日確定，復因中華民國九十六年罪犯減刑條
    例施行，經臺灣高等法院以96年度聲減字第4016號裁定減為
    有期徒刑3月，於96年10月24日易科罰金執行完畢。詎猶不
    知悔改，於98年10月23日下午11時10分至25分間某分許，駕
    駛車牌號碼3C-0223號自小客車，沿臺北市○○區○○路2段
    由北往南方向行駛，至同路段272號前，明知駕駛人駕駛車
    輛時應注意車前狀況，隨時採取必要之安全措施，而依當時
    夜間，燈光充足，柏油道路、路面無障礙，視距良好，並無
    不能注意之情事，竟疏未注意車前狀況，追撞同向在前由乙
    ○○所騎乘之車牌號碼DSV-593號輕型機車，致乙○○人車
    倒地，因此受有下背挫傷、肘關節開放性傷口之傷害（過失
    傷害部分經乙○○於本院準備程序中撤回告訴，另由本院為
    不受理判決）。詎甲○○於上開時、地肇事後，雖認知乙○
    ○因而倒地受傷，惟因內心驚懼而一時失慮，未協助乙○○
    就醫或為任何救護措施，竟基於肇事逃逸之犯意，逕自駛離
    逃逸，嗣經路過之機車騎士谷德祐以手機拍攝甲○○上揭駕
    駛車輛之車牌號碼並報警後，始循線查悉上情。
二、案經乙○○訴由臺北縣政府警察局大安分局報請臺灣臺北地
    方法院檢察署檢察官偵查起訴，於準備程序中，被告就被訴
    事實為有罪之陳述，經本院合議庭裁定就被訴肇事逃逸部分
    改用簡式審判程序。
    理  由
一、訊據被告甲○○對上揭犯罪事實坦承不諱，核與證人即告訴
    人乙○○（見偵查卷第5頁至第6頁、第83頁至第84頁）、證
    人即目擊騎士谷德祐（見偵查卷第7頁至第8頁、第84頁至第
    85頁）於警詢時、偵查中證述之情節大致相符，並有道路交
    通事故現場圖、臺北縣政府警察局大安分局道路交通事故調
    查報告表(一)、(二)、道路交通事故補充資料表各1份暨現場照
    片與車損照片16張、道路交通事故肇事逃逸追查表（見偵查
    卷第17頁至第32頁）、證人谷德祐以手機拍攝肇事車輛之相
    片2張（見偵查卷第13頁）、臺北醫學大學附設醫院98年10
    月24日診斷證明書1紙（見偵查卷第12頁），與中華電信000
    0000000行動電話門號登記申請人暨雙向通聯紀錄查詢資料1
    份（見偵查卷第39頁、第44頁）在卷可稽，足以擔保被告首
    揭任意性自白與事實相符，堪予採信。本案事證明確，被告
    犯行洵堪認定，應予論處。
二、核被告所為，係犯刑法第185條之4之肇事逃逸罪。被告有如
    事實欄所載犯罪科刑及執行之紀錄，有臺灣高等法院被告前
    案紀錄表1份在卷可稽，其受有期徒刑執行完畢後，5年以內
    故意再犯本案有期徒刑以上之罪，為累犯，應依刑法第47條
    第1項前段規定加重其刑。查被告雖有肇事致人受傷且未協
    助傷者就醫或為任何救護措施而逃逸之行為，惟衡諸本案車
    禍發生後，被告因內心驚慌，乃短於思慮，始逕行離去，再
    參酌被告犯後坦承犯行，並與告訴人乙○○達成和解，告訴
    人亦表示願意原諒被告，請法院從輕發落等情，業據告訴人
    於本院中陳述明確（見本院卷第18頁反面、第19頁反面），
    是本院斟酌一切情事，認被告犯罪之情狀，顯堪憫恕，宣告
    刑法第185條之4之肇事逃逸罪最低刑度之刑猶嫌過重，爰依
    刑法第59條之規定，減輕其刑，並先加後減之。爰審酌被告
    係一時失慮而有此犯行，且犯後終能知所悔悟而於本院坦承
    犯行，深表悔意，態度良好，並與告訴人達成和解，且告訴
    人亦表示願意原諒被告，被告復捐款新臺幣（下同）5萬元
    與社會公益福利團體，以贖罪愆，有財團法人創世社會福利
    基金會捐助收據1張存卷足參（見本院卷第43頁），及本案
    所生抽象危險、告訴人客觀上所受傷害，暨被告為其全家經
    濟支柱，尚有3名幼子嗷嗷待哺之生活狀況等一切情狀，爰
    量處如主文所示之刑，並諭知易科罰金之折算標準，以資懲
    儆。
據上論斷，應依刑事訴訟法第273條之1第1項、第299條第1項前
段，刑法第185條之4、第47條第1項、第59條、第41條第1項前段
，判決如主文。
本案經檢察官楊婉鈺到庭執行職務。
中    華    民    國    99    年     9    月    30    日
                   交通法庭   法  官  謝昀璉
上正本證明與原本無異。
如不服本判決應於收受送達後10日內向本院提出上訴書狀，並應
敘述具體理由；其未敘述上訴理由者，應於上訴期間屆滿後20日
內向本院補提理由書（均須按他造當事人之人數附繕本）「切勿
逕送上級法院」。告訴人或被害人如對於本判決不服者，應具備
理由請求檢察官上訴，其上訴期間之計算係以檢察官收受判決正
本之日期為準。
                              書記官  鄭雅文
中    華    民    國    99    年    10    月    1     日

司法院資訊處製作；財團法人民間司法改革基金會備份。
